臺灣高等法院臺中分院刑事判決　　　　95年度上訴字第2917號
上　訴　人
即　被　告　乙○○
　　　　　　　　　　　2弄3號.
指定辯護人　本院公設辯護人　丁○○
上列上訴人因違反毒品危害防制條例案件，不服臺灣苗栗地方法
院95年度重訴字第1號中華民國95年9月27日第一審判決（起訴案
號：臺灣苗栗地方法院檢察署94年度偵緝字第174號、94年度偵
字第4059號、94年度毒偵字第1653號），提起上訴，本院判決如
下：
    主  文
原判決關於被告乙○○販賣第一、二級毒品及轉讓第二級毒品部
分均撤銷。
乙○○被訴販賣第一、二級毒品及轉讓第二級毒品部分均無罪。
    理  由
一、公訴意旨略以：被告乙○○復基於販賣第1、2級毒品之概括
    犯意，於附表所示時、地，以所使用之0000000000、000000
    0000號行動電話號碼（未扣案）供聯絡，並以附表所示之價
    格及數量，連續販賣海洛因及安非他命予甲○、鄧勝維。期
    間彭雙復至少獲得新臺幣（下同）52萬3千元之不法利益。
    另乙○○基於轉讓第2級毒品之概括犯意，自93年5月間某日
    起，至同年6月間某日止，在其上址住處，連續無償提供安
    非他命至少7次予A，因認被告涉犯毒品危害防制條例第4條
    第1、2項之販賣第1、2級毒品、第8條第2項之轉讓第2級毒
    品犯嫌。
二、按犯罪事實應依證據認定之，無證據不得認定犯罪事實；不
    能證明被告犯罪或其行為不罰者應諭知無罪之判決，刑事訴
    訟法第154條第2項、第301條第1項分別定有明文。次按認定
    不利於被告之事實，須依積極證據，苟積極證據不足為不利
    於被告事實之認定時，即應為有利於被告之認定，更不必有
    何有利之證據；又事實之認定，應憑證據，如未能發現相當
    證據，或證據不足以證明，自不能以推測或擬制之方法，以
    為裁判基礎，最高法院30年上字第816號、40年台上字第86
    號判例可資參照。又犯毒品危害防制條例第4條第1項至第3
    項、第5條第1項至第3項、第6條第1項至第3項、第7條第1項
    至第3項、第8條第1項至第3項、第10條或第11條第1、2項之
    罪，供出毒品來源，因而破獲者，得減輕其刑，同條例第17
    條定有明文，則施用毒品之人，如供出毒品來源因而破獲，
    既得藉以邀求寬典減輕其刑，為擔保其所為不利於對向共犯
    之陳述之真實性，尤應有足以令人確信其陳述為真實之補強
    證據，始得據為不利被告之認定，最高法院92年度台上字第
    5027號判決可資參照。
三、公訴意旨認被告乙○○涉有上開犯行係以：證人A1於警詢
    時、偵查中之證述；證人A2於警詢時、偵查中之證述；
    證人A於警詢時、偵查中之證述；證人鄧勝維於警詢時之
    證述；另案扣押之海洛因2小包淨重共0.83公克、安非他
    命3小包含袋重共7.7公克；通聯記錄及交叉比對一覽表2
    份、通聯記錄4份，證明被告前述電話於附表所示期間內，
    確實有與甲○、鄧勝維所使用之行動電話號聯絡之事實；
    證人A1持有甲○所有之000000000號行動電話中，經當庭勘
    驗結果，確實儲存有被告前述0000000000、0000000000號行
    動電話號碼，並以「北富」作為編名識別之用等情為其論據
    。訊據被告被告乙○○堅決否認有上開犯行，分別於原審及
    本院審理時辯稱：I檢察官指揮警員至被告住所苗栗縣頭份
    鎮○○里○○鄰○○路二二九巷十二弄三號搜索，然並未有
    任何販賣毒品所需之磅秤、分裝用塑膠袋，亦未搜獲任何毒
    品，以本案證人A1、A2之指述，被告販賣毒品之次數、數量
    均非在少數，甚且證人A證述丙○○均係在被告住處向被告
    乞討毒品吸食，然被告住處亦無任何供販賣毒品所需用具。
    II證人A1、A2於警詢、偵訊時及證人鄧勝維於警詢時之指述
    ，均屬於被告以外之人於審判外之陳述，屬傳聞證據，依法
    無證據能力，且證人A1、A2於警詢時，對如何知悉被告販賣
    毒品予甲○、鄧勝維一節，分別供稱：「我有問過我朋友甲
    ○他告訴我的，我也曾隨他一起去過」「我有問過我朋友鄧
    勝維他告訴我的，我也曾隨他一起去過」，足證A1、A2既非
    親自經歷，足見上開供述應屬傳聞證據，無證據能力。III依
    證人A2之供述，被告販賣毒品，其中海洛因之價格為每兩新
    台幣一萬八千至二萬元，而安非他命則為每兩三萬元，顯與
    二者之市價不符。Ⅳ伊無販賣及轉讓毒品犯行，伊於4、5
    年前向甲○借了1張票50萬元的票，該票退票了，伊叫對方
    不要提示，但對方仍予提示，為此與甲○發生衝突，甲○被
    伊打了一頓；伊與鄧勝維間亦因賭博而有3萬5千至3萬6千元
    之債權債務關係，彼二人係虛捏事實，挾怨報復等語。
四、本院查：
  (一)關於證據能力方面：
    被告以外之人於審判外之言詞或書面陳述，除法律有規定者
    外，不得作為證據。刑事訴訟法第159條第1項有明文規定。
    證人A、A1、A2、鄧勝維、丙○○於警詢中所為之陳述，係
    屬審判外之陳述，查無任何法律規定有得為證據之例外事由
    ，又經辯護人於原審準備程序就其證據能力聲明異議（見原
    審卷第65頁），及於本院審判程序表示無證據能力。依上開
    說明，應認為無證據能力，不得採為本案之證據。
  (二)證人A1於檢察官訊問時固結證稱：「（問：據你所知你的朋
    友甲○的毒品來源為何？）答：阿中、丙○○、乙○○，丙
    ○○的綽號叫彭老師，他曾經在竹南高中當老師，乙○○綽
    號叫北夫（客家話）」「（問：阿中等人的電話分別為幾號
    ？）答：我不知道阿中的電話，、、，甲○今天被警察查到
    的毒品也是向阿中買的，乙○○的電話是0000000000、0000
    0000 00號，．」「（問：在警訊中所指證你的朋友甲○向
    丙○○、乙○○購買毒品的事是否屬實，『當庭提示警詢筆
    錄』？）答：實在」云云。證人A2於檢察官訊問時固結證稱
    ：「（問：提示93年11月10日警詢筆錄，是否實在？）答：
    實在」「（問：你在該筆錄中陳述你的朋友鄧勝維向丙○○
    、乙○○購買毒品的部分是否實在？）答：實在」「（問：
    乙○○部分？）答：從8月開始每隔10天就會跟他交易1次，
    最後1次就是鄧勝維昨天被刑警隊抓去扣案的安非他命及海
    洛因」「（問：他們聯絡交易毒品的方式？）答：都是他們
    主動跟鄧勝維聯絡有無要貨，鄧勝維如果要貨的話，他們就
    會送到店裡來。我在警局以前所講的0000000000及00000000
    00是乙○○以前的電話，他們換電話的頻率很高，他們是打
    鄧勝維000000 0000的電話」「（問：有關乙○○部分是從
    93年8月到93年11月間，每隔10天買1兩的安非他命及1錢的
    海洛因，分別為3萬、1萬8到2萬元，交貨地點都在何處？）
    答：他會親自送到我的朋友鄧勝維的修車廠」云云。然查：
    關於證人A1、A2前開關於指證另案被告丙○○販賣毒品部分
    ，業據本院95年度上訴字第2234號判決無罪，並經本院就該
    二人所涉偽證罪嫌移送偵辦，有該案判決書附卷可查。
  (三)關於販賣第一、二級毒品予甲○部分：
  (1)證人甲○於本院96年1月24日審理時，證稱：伊與被告係朋
    友關係；伊於92、93年間有施用毒品海洛因及安非他命之行
    為，所施用之毒品係向綽號「阿忠」之人所購買；伊不曾向
    被告購買毒品；被告過去曾向伊借一張支票，面額50萬元，
    到期後未處理，為此伊砸被告車子且打了一架等語，核與其
    於93年9月2日警詢時所供：「警方在我住處查獲安非他命一
    小包（含袋重０．６公克）、海洛因五小包（含袋重４．７
    公克）、海洛因注射針筒一支、安非他命吸食器一組、分裝
    杓一支、殘渣二個等物品。查扣物品均是我本人的」「安非
    他命和海洛因是我自己要吸食的；海洛因注射針筒一支、安
    非他命吸食器一組是我用來施用毒品之工具；分裝杓一支、
    殘渣袋二個是我用來裝海洛因之用後遺留下來的」「是我於
    九十三年八月三十日下午四點左右，在新竹縣南寮漁港（港
    濱汽車旅館前）向一名真實姓名不詳綽號『阿中』之男子以
    新台幣一萬八千元之代價購得。是我一人駕車前往交易所以
    我無法提出證明」「（問：你向『阿中』之男子買過幾次？
    如何聯絡？有無電話供你聯絡？地址？）答：四次。他會主
    動打電話來找我問我要不要毒品，然後再約交易地點見面交
    易」等語相符。
  (2)證人A1於檢察官偵查時固為上開不利被告之證述；然查，若
    該秘密證人A1即係甲○本人，則甲○原遭查獲犯毒品危害防
    制條例第10條施用第一、二級毒品罪，客觀上，其自有動機
    藉捏造其所持有之毒品來源，以尋求同條例第17條之減刑之
    可能，依上開最高法院92年度台上字第5027號判決意旨，秘
    密證人A1即甲○所為之證述，自無從為認定被告有罪之惟一
    證據，應有其他證據加以補強，始得為被告不利之認定。
  (3)若祕密證人A1非甲○本人，依A1於偵查作證時所肯認之警詢
    內容：「我要檢舉丙○○自九十三年七月份起至今約每隔一
    個禮拜就以新台幣二萬元代價販賣海洛因及每兩二萬五千元
    販賣安非他命，每次均以0000000000電話聯絡在
    頭份鎮為恭醫院前交易；另有一名乙○○自九十三年八月份
    起至今約每隔十天也是以每錢新台幣二萬元代價販賣海洛因
    及每兩二萬五千元販賣安非他命給我朋友甲○施用，與乙○
    ○是以0000000000及0000000000電話
    聯絡在頭份鎮○○路ＯＫ便利商店前交易」等語及證人甲○
    於警詢時證稱：其又另外向姓名不詳綽號「阿中」之人購買
    海洛因與安非他命四次，最後一次為93年8月30日等語綜合
    觀之，若證人A1所稱皆為真實，則不包含向綽號「阿中」之
    人所購買之數量，甲○於93年8月至93年9月一個月間即向丙
    ○○購買4錢海洛因及4兩安非他命（計算方式：每星期購買
    1錢海洛因、1兩安非他命，因此一個月有4星期，買4次）、
    向乙○○購買3錢海洛因、3兩安非他命（計算方式：每十天
    購買1錢海洛因、1兩安非他命，因此一個月買3次）。因此
    ，依A1之陳述，甲○於93年8月至93年9月一個月共購買7錢
    海洛因、7兩安非他命。而針對安非他命而言，7兩安非他命
    共計262.5公克 (1兩等於37.5公克)。此外依甲○於警詢中
    之陳述伊每10小時使用安非他命一次，海洛因則每4小時注
    射一次，因此，即便甲○不眠不休不間斷的施用，甲○在
    93年8月至9月間一個月內共使用72次安非他命 (計算方式：
    每10小時使用一次安非他命，一個月共有30天X24小時=720
    小時，720小時÷10小時=72次)。是以，綜合上述數據，依
    據A1之陳述，即便甲○不眠不休，甲○於93年8月至9月一個
    月內，共使用72次，且累計達262. 5公克之安非他命，平均
    一次使用3.645公克 (計算方式：262.5公克÷72次＝3.645
    公克/次)，更何況甲○不可能不眠不休，因此使用次數當低
    於72次，則每次使用安非他命之重量更絕對重於3.645公克
    。然參照行政院衛生署管制藥品管理局91年2月1日管檢字第
    102579號函：「二、...一般人之海洛因與安非他命之最低
    致死量揭為200毫克（即0.2公克）... 四、台灣氣候溫熱潮
    濕易導致海洛因降解... 至於安非他命，若呈鹼基（free b
    ase）形態，於室溫會緩慢揮發，呈鹽類（salt）形態則具
    有相當高的安定度... 」等情。準此，縱使評胡毒癮甚深，
    其於一個月內購入262.5公克之安非他命，且警方並未查扣
    甲○有大量海洛因與安非他命之囤積（甲○於93年9月2日為
    警所查獲時，僅有海洛因含袋重4.7公克，安非他命含袋重0
    .6 公克），則就安非他命而言依據A1之陳述加以計算，甲
    ○每次平均使用重量超過3.645公克，已是上述最低致死量
    0.2公克的18倍，足證A1之陳述顯與經驗法則及論理法則不
    符，不足採信，而海洛因亦有相同情形。是以，證人A1前開
    所稱甲○向丙○○與被告購買毒品之詞，其可信性，實有合
    理之可疑。
  (4)公訴人以偵查中檢察官勘驗甲○使用的0000000000號行動電
    話，而該電話內儲存有被告之0000000000及0000000000號之
    結果，認證人A1所為之證述為真。惟查甲○手機內存有被告
    手機號碼之事實，至多僅能證明甲○與被告原本即已認識，
    尚難據此推斷二人間有毒品交易等情。且就一般事理言之，
    被告若確有販賣海洛因或安非他命予甲○，衡情應持有大量
    海洛因與安非他命粉末，以及販毒相關物品如電子秤或夾鍊
    袋等物，惟據警方搜索扣押筆錄顯示，並未於被告住處扣得
    任何與販毒相關之物品，是被告是否確有販賣毒品予甲○之
    犯行，尚乏積極證據足資證明。
  (四)關於販賣第一、二級毒品予鄧勝維之部分：
  (1)證人鄧勝維於原審法院95年9月13日審理時證稱：「（問：
    你在民國九十三年十一月有沒有吸食安非他命、海洛因？）
    答：有」「（問：兩種都有吸食？）答：是的」「安非他命
    大概兩、三天吸食一次，海洛因大概差不多三天左右吸食一
    次」「（問：你吸食安非他命的數量一次的用量？）答：不
    多，大概一兩的安非他命吸食會超過一個月」「（問：你認
    識被告乙○○嗎？）答：認識」「（問：你安非他命、海洛
    因的來源？）答：去電動遊戲場買的」「（問：有跟被告乙
    ○○買過安非他命、海洛因嗎？）答：沒有」「我製作該份
    （警詢）筆錄時，警察要我指認丙○○，順便指認乙○○，
    因為當時我與乙○○有賭債糾紛，且我曾經被乙○○修理過
    ，乙○○又有打電話去騷擾我女朋友，所以我當時就很氣憤
    ，我就答應警察說要指認乙○○說有賣毒品給我，可是根本
    沒有這回事，我都是順著警察的意思製作筆錄」「（問：你
    的意思是否就是說你從來沒有跟乙○○買過毒品？）答：沒
    有」「（問：所以依照你剛才所說，你是明知你沒有跟乙○
    ○購買毒品，還在警訊筆錄裡面故意陷害乙○○說你有跟他
    買，是否如此？）答：是的」「（問：你是否知道販賣毒品
    是很重的罪名？）答：我知道」「（問：既然知道，你只是
    為了賭債糾紛就故意陷害乙○○？）答：因為乙○○也有打
    電話騷擾我女朋友，我當時很氣憤」「（問：你欠乙○○多
    少賭債？）答：三到五萬左右」「（問：乙○○怎麼騷擾你
    女朋友？）答：乙○○一直打電話去跟我女朋友要錢」「（
    問：你就故意陷害乙○○？）答：是的」等語。是依證人鄧
    勝維之證述，被告並未販賣第一、二級毒品予證人之犯行。
  (2)證人A2於檢察官偵查時固為上開不利被告之證述；然查，若
    該秘密證人A2即係鄧勝維本人，則鄧勝維原遭查獲犯毒品危
    害防制條例第10條施用第一、二級毒品罪，客觀上，其自有
    動機藉捏造其所持有之毒品來源，以尋求同條例第17條之減
    刑之可能，依上開最高法院92年度台上字第5027號判決意旨
    ，秘密證人A1即甲○所為之證述，自無從為認定被告有罪之
    惟一證據，應有其他證據加以補強，始得為被告不利之認定
    。
  (3)證人A2於原審審理時雖有出庭，惟竟於無正當理由之情形下
    ，拒絕證言；A2既於警偵訊時為不利於被告之證言，惟竟無
    法於審理時，於接受保護之狀態下，接受交互詰問或與被告
    對質，則其原先所為不利於被告之證述，是否可信即有質疑
    之空間。況證人鄧勝維於原審審理時，就其施用毒品之數量
    陳稱：「安非他命大概兩、三天吸食一次，海洛因大概差不
    多三天左右吸食一次」「大概一兩安非他命吸食會超過一個
    月」等語，已見前述，則依鄧勝維之施用毒品習慣，焉有可
    能每隔十天即向被告購買一錢之海洛因與一兩之安非他命？
    且鄧勝維於原審稱伊年收入月30萬，以其月收入２萬５千元
    之財力又焉有可能每隔十天便花4萬8千元至5萬元之金額向
    被告購毒？
  (4)就一般事理言之，被告若確有販賣海洛因或安非他命予鄧勝
    維，衡情應持有大量海洛因與安非他命粉末，以及販毒相關
    物品如電子秤或夾鍊袋等物，惟據警方搜索扣押筆錄顯示，
    並未於被告住處扣得任何與販毒相關之物品，是被告是否確
    有販賣毒品予鄧勝維之犯行，尚乏積極證據足資證明。
　(五)關於轉讓第二級毒品予丙○○之部分：
　(1)證人丙○○於95年6月21日原審審理時證稱：「認識（被告
    ）二、三十年了」「（問：你有在吸食安非他命嗎？）答：
    有」「（問：安非他命的來源？）答：大部分都是電動玩具
    店買的」「（問：你有跟乙○○買過安非他命嗎？）答：沒
    有」「我沒有跟他買過，他也從來沒有給我過」「我在九十
    三年十月份入監，經過半年左右，苗栗刑警隊突然把我借提
    出去，問我是否認識鄧勝維、乙○○、甲○，我就說認識，
    警察丟一份資料給我，說現在有證人指證我賣毒品給鄧勝維
    、甲○，你麻煩大了，不過我們也還沒有決定是否要移送到
    地檢署，只要你願意指證毒品是乙○○賣給你的，我們就不
    把你移送，後來我就告訴警察，我又沒有販賣毒品，而且乙
    ○○也沒有賣給我，我也沒有跟他買過，這是作假證，我不
    敢，警察就說你這樣不配合，你是自找死路，我只好把你移
    送，後來我就出獄了，到九十四年的八月一日，我又被他們
    抓到，警察就說你的案子已經移送到地檢署了，不過如果你
    還願意配合的話，只要你願意指認乙○○有賣毒品給你的話
    ，我們還是可以請檢察官不要把你起訴，我就告訴警察說，
    這是很重的罪，而且這是作假證，我不敢，警察就說等你到
    時候被判了很重的罪，你就後悔了，你這樣不知死活我也救
    不了你，警察就說這樣好了，我給你最後一次機會，你就說
    你的東西都是跟乙○○要來的，討來的，這樣子乙○○沒有
    罪，我們也會建請檢察官對你的販賣案壓個兩、三年都沒有
    關係，那時候我說我真的天人交戰，我很害怕，我就照警察
    寫好筆錄這樣說，警察還說我們會叫檢察官給你交保，後來
    真的給我交保，只是我沒有籌到錢，所以沒有交保。大約過
    了二十幾天，約一個月，他們又把我借提出去，製作指證筆
    錄，事實的經過就是這樣，事實上我沒有跟乙○○買過毒品
    ，也沒有跟他討過毒品，一次都沒有」「我不知道我說我跟
    乙○○討安非他命來吃，這樣會有事情，我真的很害怕會被
    起訴販賣」等語。
  (2)證人A於檢察官偵查時固為上開不利被告之證述；然查，若
    該秘密證人A即係丙○○本人，則丙○○原遭查獲犯毒品危
    害防制條例第10條施用第二級毒品罪，客觀上，其自有動機
    藉捏造其所持有之毒品來源，以尋求同條例第17條之減刑之
    可能，依上開最高法院92年度台上字第5027號判決意旨，秘
    密證人A1即丙○○所為之證述，自無從為認定被告有罪之惟
    一證據，應有其他證據加以補強，始得為被告不利之認定。
  (3)證人丙○○業於原審審理中否認有向被告乞討安非他命等情
    ，係因遭指控販賣毒品，並受訊問警員之不當誘導，方才為
    上開不利被告之證述等情，已見前述。查丙○○於原審審理
    中所為之證述，係經具結後所做成，有偽證罪以擔保其真實
    性，且經檢辯雙方交互詰問，其可信度自較於警詢筆錄內容
    為高，是祕密證人A於偵查時所為不利被告之證述是否可採
    ，亦有合理之可疑。
五、為訴訟上證明之資料，須通常一般之人均不致於有所懷疑，
    而得確信其為真實之程度者，始得據為有罪之認定。倘其證
    明尚未達於此一程度，而有合理性懷疑存在時，即不得遽認
    被告犯罪。又，刑事訴訟之被告依法並無自證無罪之義務，
    若控罪所憑之積極證據，在生活經驗上尚不足以排除其他有
    利被告之合理推斷，致不足以證明犯罪事實時，仍不能因被
    告否認犯罪之辯解不成立，資為無視積極證據不足之理由，
    通觀最高法院七十六年度台上字第四九八六號、三十年上字
    第四八二號、三十年上字第一八三一號等判例所持一貫見解
    ，不難明瞭。綜上所述，公訴人就被告販賣及轉讓毒品所舉
    證據既不足以證明被告上開犯行，本院盡調查能事，復查無
    其他積極證據足資證明被告犯此部分之罪，不能證明被告犯
    罪依法自應為無罪之諭知，本件被告上訴為有理由。原審未
    查，就販賣第一、二級毒品及轉讓第二級毒品遽為被告有罪
    之判決，尚有未洽，應予撤銷改判，為被告無罪之判決。
六、據上論結，應依刑事訴訟法第三百六十九條第一項前段、第
    三百六十四條、第三百零一條第一項，判決如主文。
本案經檢察官戊○○到庭執行職務。
中　　華　　民　　國　　96　　年　　3　　月　　21　　日
            刑事第四庭    審判長法　官  洪  耀  宗
                                法　官  江  德  千
                                法　官  劉  登  俊
上列正本證明與原本無異。
被告不得上訴，檢察官得上訴。
如不服本判決應於收受送達後十日內向本院提出上訴書狀，其未
敘述上訴之理由者並得於提起上訴後十日內向本院補提理由書（
均須按他造當人之人數附繕本）。
                                書記官  粘  銘  環
中　　華　　民　　國　　96　　年　　3 　　月　　22　　日
   附表：
  ┌──┬────┬────┬────┬─────┬─────┬────────┐
  │編號│販賣對象│犯罪時間│犯罪地點│毒品種類、│聯絡方式  │備            註│
  │    │        │        │        │數量及金額│          │                │
  │    │        │        │        │（新臺幣  │          │                │
  ├──┼────┼────┼────┼─────┼─────┼────────┤
  │    │        │        │        │每次購買海│甲○以持用│至少獲得不法利益│
  │    │        │93年8月 │苗栗縣頭│洛因1兩，2│之00000000│13萬5千元。     │
  │    │        │間起至同│份鎮水源│萬元；安非│63號行動電│                │
  │1   │甲○    │年9月間 │路上之OK│他命1 兩、│話與被告前│                │
  │    │        │止      │便利超商│2萬5 千元 │述行動電話│                │
  │    │        │        │前      │。        │後，再約至│                │
  │    │        │        │        │至少3次（ │上開地點交│                │
  │    │        │        │        │每10天1次 │易。      │                │
  │    │        │        │        │）        │          │                │
  ├──┼────┼────┼────┼─────┼─────┼────────┤
  │    │        │93年11月│苗栗縣頭│安非他命3 │          │該次毒品於93年11│
  │    │        │7日     │份鎮民族│小包，共1 │          │月10日為警查扣。│
  │    │        │        │路之振群│萬5千元； │          │                │
  │    │        │        │汽車修理│海洛因2小 │          │                │
  │    │        │        │廠      │包，共4千 │          │                │
  │    │        │        │        │元。      │          │                │
  │    │        ├────┼────┼─────┤          ├────────┤
  │    │        │93年11月│苗栗縣頭│安非他命1 │          │至少獲利共計38萬│
  │    │        │17日    │份鎮後庄│兩，2萬5千│          │8千元。         │
  │    │        │        │里中央路│元。      │          │                │
  │    │        │        │前之「思│          │          │                │
  │2   │鄧勝維  │        │夢樂大賣│          │被告撥打鄧│                │
  │    │        │        │場前」  │          │勝維持用之│                │
  │    │        ├────┼────┼─────┤0000000000│                │
  │    │        │93年11月│同上振群│安非他命2 │號行動電話│                │
  │    │        │28日凌晨│修車廠  │公克，2千 │後，再約定│                │
  │    │        │4時許   │        │元。      │至上開地點│                │
  │    │        ├────┼────┼─────┤交易。    │                │
  │    │        │其餘自93│同上振群│每次購買海│          │                │
  │    │        │年8月間 │修車廠  │洛因1兩， │          │                │
  │    │        │起，至同│        │至少1萬8千│          │                │
  │    │        │年11月間│        │元；安非他│          │                │
  │    │        │止      │        │命1兩至少 │          │                │
  │    │        │        │        │2萬元。   │          │                │
  │    │        │        │        │至少共9次 │          │                │
  │    │        │        │        │（每10天1 │          │                │
  │    │        │        │        │次，扣除上│          │                │
  │    │        │        │        │述3次。   │          │                │
  │    │        │        │        │          │          │                │
  ├──┴────┴────┴────┴─────┴─────┴────────┤
  │合計取得不法利益至少共52萬3千元                                             │
  └──────────────────────────────────────┘
